【裁判字號】    97,台上,1144
【裁判日期】    970604
【裁判案由】    分配表異議之訴
【裁判全文】
最高法院民事裁定            九十七年度台上字第一一四四號
上  訴  人  慈強營造股份有限公司
法定代理人  甲○○
訴訟代理人  陳君聖律師
被 上訴 人  聯邦商業銀行股份有限公司
法定代理人  乙○○
訴訟代理人  李合法律師
            趙培皓律師
上列當事人間因分配表異議之訴事件，上訴人對於中華民國九十
七年三月四日台灣高等法院台南分院第二審更審判決（九十五年
度重上更(一)字第三四號），提起上訴，本院裁定如下：
    主  文
上訴駁回。
第三審訴訟費用由上訴人負擔。
    理  由
按上訴第三審法院，非以原判決違背法令為理由，不得為之。又
提起上訴，上訴狀內應記載上訴理由，其以民事訴訟法第四百六
十九條所定事由提起第三審上訴者，應於上訴狀內表明：原判決
所違背之法令及其具體內容、暨依訴訟資料合於該違背法令之具
體事實。其依同法第四百六十九條之一規定提起上訴者，並應具
體敘述為從事法之續造、確保裁判之一致性或其他所涉及之法律
見解具有原則上重要性之理由。同法第四百六十七條、第四百七
十條第二項分別定有明文。而依同法第四百六十八條規定，判決
不適用法規或適用不當者，為違背法令；依同法第四百六十九條
規定，判決有該條所列各款情形之一者，為當然違背法令。是當
事人提起第三審上訴，如合併以同法第四百六十九條及第四百六
十九條之一之事由為上訴理由時，其上訴狀或理由書應表明該判
決所違背之法令條項，或有關判例、解釋字號，或成文法以外之
習慣或法理等及其具體內容，暨係依何訴訟資料合於該違背法令
之具體事實，並具體敘述為從事法之續造、確保裁判之一致性或
其他所涉及之法律見解具有原則上重要性之理由。如未依上述方
法表明，或其所表明者與上開法條規定不合時，即難認為已合法
表明上訴理由，其上訴自非合法。本件上訴人對於原判決提起第
三審上訴，雖以該判決違背法令為由，惟核其上訴理由狀所載內
容，徒就原審取捨證據、認定事實及解釋契約之職權行使所論斷
：上訴人於民國八十六年十二月二十二日出具聲明書予中興商業
銀行股份有限公司（已由被上訴人概括承受其權利義務而承受訴
訟，下稱被上訴人），表明因訴外人運泰建設股份有限公司（下
稱運泰公司）擬提供其所有坐落台南縣永康市○○段八三八地號
等八筆土地上建物為被上訴人設定抵押權以為貸款之擔保，其就
承攬運泰公司上開土地上之房屋建築所生債權，願無條件拋棄法
定抵押權之旨，固不生拋棄抵押權之物權效力。然就兩造間仍有
債之效力，上訴人應受其聲明之拘束，不得對被上訴人主張其法
定抵押權之優先效力。是被上訴人依強制執行法第四十一條第一
項前段之規定提起分配表異議之訴，主張台灣台南地方法院九十
一年度執字第一三九六六號給付工程款強制執行事件，於九十三
年七月十三日製作之分配表所載上訴人之分配金額新台幣一千八
百十五萬二千七百八十八元部分之受償次序不得優先於被上訴人
之受償次序，即屬有據等情，指摘為不當，並就原審命為辯論及
已論斷者，泛言謂為違法，而非表明該判決所違背之法令及其具
體內容，暨依訴訟資料合於該違背法令之具體事實，更未具體敘
述為從事法之續造、確保裁判之一致性或其他所涉及之法律見解
具有原則上重要性之理由，難認其已合法表明上訴理由。依首揭
說明，應認其上訴為不合法。
據上論結，本件上訴為不合法。依民事訴訟法第四百八十一條、
第四百四十四條第一項、第九十五條、第七十八條，裁定如主文
。
中    華    民    國  九十七  年    六    月    四    日
                      最高法院民事第三庭
                          審判長法官  蘇  茂  秋
                                法官  劉  靜  嫻
                                法官  張  宗  權
                                法官  吳  謀  焰
                                法官  許  正  順
      本件正本證明與原本無異
                                      書  記  官
中    華    民    國  九十七  年    六    月   十七   日
                                                    m


司法院資訊處製作；財團法人民間司法改革基金會備份。
